# 请教陈版主 ~ 关于从集团内无偿划转取得的长期股权投资联营企业的处置

提问人：CPAxuanshou 时间：2022-07-01 12:10:26
求教陈版主，被审计单位本期处置一项长期股权投资权益法核算的联营企业，该联营企业取得时是从集团内无偿划转得来的，初始确认时计入了长期股权投资、资本公积——资本溢价，请问该部分资本公积——资本溢价在处置时，是否参照一般子公司权益性交易的处理，继续留在被审计单位的资本公积——资本溢价，而不能转入当期损益？

回答人：chenyiwei
在将该联营企业股权处置时，当初无偿划入形成的“资本公积——资本溢价”仍保留（后续可转增资本），不应转入损益，与一般的权益性交易原则形成的资本公积处理原则一致。